【裁判字號】    94,訴,2151
【裁判日期】    951207
【裁判案由】    毒品危害防制條例
【裁判全文】
臺灣板橋地方法院刑事判決              94年度訴字第2151號
公  訴  人  臺灣板橋地方法院檢察署檢察官
被      告  丁○○
                    國民
                    （現另案於臺灣臺北監獄臺北分監執行）
指定辯護人  本院公設辯護人乙○○
上列被告因違反毒品危害防制條例案件，經檢察官提起公訴（94
年度核退偵字第593號），本院判決如下：
    主  文
丁○○被訴轉讓第一、二級毒品及販賣第一級毒品部分均無罪。
被訴持有第一、二級毒品部分均免訴。
    理  由
壹、公訴意旨略以：被告丁○○明知海洛因、安非他命分別係屬
    毒品危害防制條例第2 條第2 項第1 、2 款之第一、二級毒
    品，不得販賣、轉讓、持有，竟於民國94年3 月28日，在其
    位於臺北縣新莊市○○○路415 巷（起訴書誤載為514 巷）
    8 號住處，無償轉讓淨重2.4 公克之第一級毒品海洛因、淨
    重3.9 公克之第二級毒品安非他命予其友人即證人甲○○施
    用。被告另意圖營利，於94年3 月29日上午8 、9 時許，以
    新台幣（下同）4,000 元之價格，在其前開住處，販賣淨重
    0.6 公克之海洛因予丙○○施用。丙○○再朋分予與其合夥
    出資購買毒品之吳忞德施用。嗣為警於94年3 月29日下午4
    時許，在臺北縣新莊市○○○路415 巷8 號頂樓查獲，並扣
    得海洛因2 包（淨重4.8 公克）、安非他命1 包（淨重1.8
    公克）、電子磅秤1 台、分裝袋1 批、注射針筒67支、安非
    他命吸食器4 組、玻璃球13顆、塑膠鏟管4 支、攪拌器1 組
    （附海洛因殘渣），另在甲○○位於同址之2 樓房間查獲海
    洛因4 包（淨重1.8 公克）、安非他命1 包（淨重0.6 公克
    ）、電子磅秤2 台、分裝袋1 批、海洛因殘渣袋1 批、殘渣
    罐23瓶、壓模1 組、注射針筒6 支、安非他命吸食器2 組、
    安非他命玻璃球1 顆，並在臺北縣新莊市○○○路450 號優
    加力加油站，自吳忞德右手查獲海洛因1 包（淨重0.2 公克
    ），復在車牌號碼0181-EB 號自小客車內查獲海洛因4 包（
    淨重0.6 公克）、安非他命6 包（淨重3.3 公克）、分裝袋
    1 批。因認被告涉有毒品危害防制條例第8 條第1 項、第2
    項之轉讓第一、二級毒品罪嫌及同條例第4 條第1 項之販賣
    第一級毒品罪嫌。
貳、無罪部分（被訴轉讓第一、二級毒品及販賣第一級毒品部分
    ）：
  一、公訴意旨認被告丁○○涉有前揭轉讓及販賣毒品之犯行，
      係以：(1)證人甲○○於警詢及偵訊時之供述；(2)證人丙○○於警詢及偵訊時之供述；(3)證人吳忞德於警詢及偵訊時
      之供述；(4)海洛因2 包（淨重4.8 公克）、安非他命1 包
      （淨重1.8 公克）、電子磅秤1 台、分裝袋1 批、注射針
      筒67支、安非他命吸食器4 組、玻璃球13顆、塑膠鏟管4
      支、攪拌器1 組（附海洛因殘渣）、海洛因4 包（淨重1.
      8 公克）、安非他命1 包（淨重0.6 公克）、電子磅秤2
      台、分裝袋1 批、海洛因殘渣袋1 批、殘渣罐23瓶、壓模
      1 組、注射針筒6 支、安非他命吸食器2 組、安非他命玻
      璃球1 顆、海洛因1 包（淨重0.2 公克）、海洛因4 包（
      淨重0.6 公克）、安非他命6 包（淨重3.3 公克）、分裝
      袋1 批；(5)臺灣板橋地方法院檢察署94年度毒偵緝字第15
      7 號不起訴處分書、94年度毒偵字第2812號起訴書等證據
      資料，為其主要論斷之依據。訊據被告均堅決否認有何轉
      讓與販賣毒品犯行，辯稱：我與甲○○並沒有什麼交情，
      她只是單純向我租房子的，月租大概是5,000 元左右，租
      金是拿給我太太，租不到一個月，我與她沒有什麼來往，
      她的毒品不是我拿給她的，是如何來的，我不知道，她的
      交往很複雜，有很多朋友。我不認識丙○○這個人，我只
      見過他一面，是在案發當日上午9 、10時許，當時我正要
      去樹林八德街公司載我太太去新莊農會辦貸款，我要下樓
      時，看到一個矮矮的男子，應該就是丙○○，和一個女的
      在和甲○○講話，我沒跟他們說話，就直接下樓去載我太
      太，後來辦理貸款完畢後約同日下午1 、2 時許才回來。
      回來後，我就上樓去施用毒品，甲○○就開門帶市刑大的
      人進來，當天丙○○聽說是在附近的加油站被抓到，也都
      一起帶進來，我發現是警察就趕快跑，但還是被逮捕了。
      我真的沒有賣毒品給丙○○，我不清楚為何他說是我賣給
      他的。在我住處所扣到的毒品及施用器具都是我的，但在
      甲○○住的房間及前揭自小客車扣到的毒品及器具都不是
      我的，如何來的我也不清楚等語。
  二、按「犯罪事實應依證據認定之，無證據不得認定犯罪事實
      」、「不能證明被告犯罪者，應諭知無罪之判決」，刑事
      訴訟法第154 條第2 項、第301 條第1 項分別定有明文。
      申言之，犯罪事實之認定應憑證據，如未能發現相當證據
      ，或證據不足以證明，自不能以推測或擬制之方法，作為
      裁判基礎（最高法院40年台上字第86號判例意旨參照）；
      且認定犯罪事實所憑之證據，雖不以直接證據為限，間接
      證據亦包括在內，然而無論直接證據或間接證據，其為訴
      訟上之證明，須於通常一般之人均不致有所懷疑，而得確
      信其為真實之程度者，始得據為有罪之認定，倘其證明尚
      未達到此一程度，而有合理之懷疑存在而無從使事實審法
      院得有罪之確信時，即應由法院為諭知被告無罪之判決（
      最高法院76年台上字第4986號判例意旨參照）。再者，檢
      察官對於起訴之犯罪事實，仍應負提出證據及說服之實質
      舉證責任。倘其所提出之證據，不足為被告有罪之積極證
      明，或其指出證明之方法，無從說服法院以形成被告有罪
      之心證，基於無罪推定之原則，自應為被告無罪判決之諭
      知（參照最高法院92年台上字第128 號判例意旨）。
  三、經查：
    (一)轉讓第一、二級毒品部分：
      1.證人即同案被告甲○○於警詢及偵查時雖陳稱：警方於
        94年3 月29日下午4 時許於其租屋處扣得之海洛因及安
        非他命及同日於吳炳揚所駕車號0181-EB 號自小客車所
        扣得之海洛因、安非他命等物，雖係其所有，但均係被
        告於94年3 月28日所給云云（參見偵查卷第40頁、第13
        6 頁背面、第137 頁正面）。惟查，證人甲○○於本件
        經警方所查扣之毒品數量，分別係在其前揭房間內所扣
        得之海洛因4 包（淨重1.8 公克）、安非他命1 包（淨
        重0.6 公克）及在同案被告吳炳揚所駕前揭自小客車上
        所扣得之海洛因4 包（淨重0.6 公克）及安非他命6 包
        （淨重3.3 公克），其海洛因合計之數量雖較被告所遭
        警方扣得之海洛因數量為少（被告遭扣得之海洛因為2
        包【淨重4.8 公克】），但其安非他命合計之數量則較
        被告所遭扣得之安非他命數量為多（被告遭扣得之安非
        他命為1 包【淨重1.8 公克】），此有警方所製作之搜
        索扣押筆錄、扣押物品目錄表各2 份在卷可稽（參見偵
        查卷第9 至13、23至26頁）。由此可見，證人甲○○既
        持有相當數量之海洛因與安非他命，且其所持有之海洛
        因僅略少於被告，但其所持有之安非他命相較於被告則
        不遑多讓。是在此種情況之下，證人甲○○亦同有涉及
        各種毒品犯行之可能嫌疑，而有遭受追訴處罰之虞，故
        其本於此種利害關係，所為不利於被告之前揭陳述，即
        有為己卸責，而將所有責任推由被告承擔之嫌，因此其
        所為之前揭陳述可否逕信，自不無疑問。
      2.被告於警詢、偵查中均供稱前揭房間係甲○○向其所承
        租，且於本院審理時供稱甲○○每月之租金為5,000 元
        等語，核與證人甲○○於警詢中所供前揭房間確係向被
        告所承租，每月租金為6,000 元等語大致相符（參見偵
        查卷第39頁）。準此而論，證人甲○○向被告承租前揭
        房間，被告每月既僅能收取租金5,000 元或6,000 元，
        又何以可能如證人甲○○所述，被告竟於94年3 月28日
        一日內即無償讓與證人甲○○高達海洛因8 包（其中4
        包淨重1.8 公克，另4 包淨重0.6 公克）及安非他命7
        包（其中1 包淨重0.6 公克，另6 包淨重3.3 公克）之
        毒品？蓋衡以一般毒品之市場交易價格，前揭毒品之市
        價應已有上萬元之譜，容係相當於被告所能向證人甲○○收取之數個月租金所得。是以證人甲○○所證乙節，
        顯然與常情有違，而悖於經驗法則，故其所證能否採信
        ，益發啟人疑竇。
      3.查被告於警詢中曾供稱其所持有之前揭毒品係向甲○○
        所購得云云；而甲○○於警詢中則供稱：我所持有之前
        揭毒品係被告拿給我用的，我不知道為何被告說他的毒
        品是我賣給他的云云（參見偵查卷第40頁）。綜合以上
        供述，可知甲○○於警詢中為陳述時，警方應已將被告
        於警詢中所述乙節告知甲○○。故如甲○○因聽聞被告
        有對其不利之供述，始起意反擊被告，而同樣對被告為
        前揭不利之陳述，於常理上亦不無其合理可能。是以被
        告於本院審理時供稱：警察叫我一定要指述甲○○賣藥
        給我，警察再將我的筆錄拿給甲○○看，所以甲○○才
        會製作第二份筆錄說是跟我買毒品的等語，自非必屬無
        稽。從而，甲○○雖對被告為不利之陳述，但自其動機
        而言，亦不能排除係因其蓄意反擊被告所致，則其所為
        供述更難遽予採信。
      4.再者，施用毒品者其供述之憑信性本不及於一般人，且
        按犯毒品危害防制條例第4 條第1 項至第4 項、第5 條
        第1 項至第4 項、第10條或第11條第1 項、第2 項之罪
        ，供出毒品來源，因而破獲者，得減輕其刑，同條例第
        17條定有明文，則施用毒品者其供出來源，因而破獲者
        ，法律既規定得減輕其刑，其自有為偵查機關誘導、或
        為邀輕典而為不實之陳述之可能。經查，證人甲○○因
        涉犯販賣海洛因、安非他命及持有海洛因、安非他命等
        罪嫌而為警移送臺灣板橋地方法院檢察署檢察官偵查，
        此有臺北市政府警察局刑事案件移送書1 份在卷足憑（
        見偵查卷第1 至3 頁），且甲○○又自承為施用毒品之
        人（見偵查卷第41頁），其如供出毒品之來源因而破獲
        ，依法既可獲得減輕其刑之寬典，則甲○○是否為獲減
        免其罪責而為不實陳述，更令人置疑。
      5.此外，本件除甲○○於警詢、偵查中所為之陳述外，其
        餘證據則僅有在被告及甲○○處（包含前揭自小客車處
        ）所查扣之前揭毒品與器具等物品為證，然甲○○所為
        陳述具有前述諸項可疑之處，業如前述，自難執其之陳
        述遽為被告不利之認定（按：姑不論甲○○於警詢、偵
        查中所為陳述有無證據能力，縱認其有證據能力，惟如
        上所述，亦無從認定被告確有前揭轉讓毒品之犯行）；
        而於被告處所查扣之前揭毒品及器具，毒品之數量並非
        至鉅，該等器具經核亦與施用毒品所可能使用之器具有
        關，至多僅能認定被告涉及施用毒品之犯行，另於甲○○處所扣得之前揭毒品及器具，被告則否認為其所有或
        所出，復參諸甲○○所為供述既有前述可疑之處，自不
        得執此認定該等證據業可補強甲○○所為不利被告之陳
        述，而推認被告確有轉讓毒品之犯行。至檢察官原聲請
        傳喚甲○○到庭作證，惟經本院多次傳喚，甲○○均未
        到庭，嗣檢察官捨棄此項聲請，本院爰未再予傳訊調查
        ，附此敘明。
    (二)販賣第一級毒品部分：
      1.證人即同案被告丙○○於警詢時先係供稱：吳忞德約我
        要一起購買毒品，我就去找綽號「阿元」以4,000 元購
        買海洛因2 小包（0.6 公克），吳忞德身上被查扣的1
        小包海洛因就是我買回來拿給他的云云（參見偵查卷第
        48、49頁）；後則改為供稱：前揭毒品我不是向「阿元
        」買的，是向「阿和」買的，「阿和」經我指認就是被
        告云云（參見偵查卷第50、51頁）；嗣於偵查中雖仍供
        稱其係向被告購買海洛因云云，但其後於本院審理中檢
        察官行主詰問時則又改口證稱：前揭毒品我是向「阿雄
        」購買的，是因為警察叫我咬說是向被告買的，我之前
        才說是向被告買的；且於辯護人行反詰問時尚證稱：我
        有兩個藥頭，分別係「阿元」與「阿雄」，向「阿元」
        買的比較少，而因時間久了，我不太記得，這次應該是
        跟「阿元」買的云云（參見本院95年9 月21日審判筆錄
        第5 至9 頁）。由上以觀，證人丙○○所述關於其究係
        向何人購買前揭海洛因乙節，先係供稱向「阿元」所購
        買，復又供稱係向被告（即「阿和」）所購買，後則又
        改稱係向「阿雄」（最後又稱應該係向「阿元」）所購
        買，足見證人丙○○先後於警詢、偵查及本院審理時所
        陳分別不一，顯有相當瑕疵，則其所為陳述究係何者可
        信，自無從判斷，是其雖曾供稱前揭海洛因係向被告所
        購買云云，當難遽予採信。
      2.次查，證人丙○○與甲○○（綽號「姐仔」）本係相識
        之人，此經渠等於警詢時分別供明在卷（參見偵查卷第
        40、51頁）；另依證人丙○○於警詢時所供，其係經甲○○介紹始認識被告，剛認識第一天就被警方查獲（參
        見偵查卷第51頁）。可知證人丙○○與甲○○原先既屬
        相識之人，較之被告而言，當係較有交情。再者，警方
        係於本件案發當日即94年3 月29日下午3 時20分許，先
        在臺北縣新莊市○○○路「優加力」加油站附近（即同
        路415 巷口）先查獲證人丙○○後，復於同日下午4 時
        許持本院搜索票前往被告前揭住處（包括甲○○所承租
        之前揭2 樓房間）執行搜索，始再查獲被告與甲○○，
        嗣因此將渠等均逮捕而移送警局分別詢問，此有警方前
        揭刑事案件移送書1 份在卷可按。是以，證人丙○○與
        甲○○既屬較有交情之人，則在渠等同日接受警詢當時
        ，甲○○既有可能係蓄意反擊被告，始供稱被告係交付
        毒品給其之人，此節業如前述，則證人丙○○若為與甲○○所為陳述相互搭配，而據此同樣陳述被告係販賣毒
        品給其之人，自不無可能。另證人丙○○曾將海洛因1
        小包交付證人吳忞德，後該包海洛因遭警方查扣，吳忞
        德於警詢即指稱係其向丙○○購買該包海洛因等語（參
        見偵查卷第66頁），嗣丙○○旋遭警方以販賣第一級毒
        品海洛因之罪嫌移送偵辦，則丙○○是否係知其所涉乃
        販賣毒品之重罪，為求脫免罪責，始配合虛偽供述以嫁
        禍被告，非無疑義。此參以證人丙○○於翌日移送至檢
        方訊問時旋供稱：「（問：警詢陳述實在否？）他要我
        說的」、「（問：均係出於自由意願所為之陳述？）不
        是」等語（參見偵查卷第134 頁），即已否認其於警詢
        中所為陳述之任意性與真實性，更見其明。況證人丙○○於偵查中供稱係至被告住處「二樓」向被告拿毒品云
        云（參見偵查卷第139 頁背面），但被告住處二樓房間
        係甲○○所承租，業如前述，被告實際上則係住在該住
        處三樓，此亦經被告於本院審理時供明在卷，是以證人
        丙○○證稱係在被告住處二樓向被告購買毒品云云，究
        否可信即不無疑問；而證人丙○○如真係在被告住處二
        樓購買毒品，因該二樓房間係甲○○所承租，甲○○房
        間內亦確實查獲毒品，則甲○○所涉販毒嫌疑自係重大
        ，故證人丙○○是否慮及於此，故為迴護甲○○，始供
        稱係向被告所購買，亦有其合理可能。職是之故，益徵
        證人丙○○所證向被告購買海洛因乙節，仍有諸多可疑
        之處，容難足取。
      3.按「涉嫌施用或販賣第一、二級毒品之人，如供出毒品
        來源因而破獲者，既得藉供出毒品來源而邀減輕其刑之
        寬典，為擔保其所為不利於對向犯之陳述，確與事實相
        符，自應有足以令人確信其陳述為真實之補強證據，始
        能採納其陳述，作為判決之基礎，若查無補強證據，或
        以查得之補強證據與該陳述，相互印證，仍難使通常一
        般人均達無所懷疑，而確信其為真實之程度者，即難專
        憑此項供述作為認定犯罪事實之證據」（參見最高法院
        93年度台上字第1147號判決意旨）。經查，證人丙○○
        本身即涉嫌販賣毒品、施用毒品，其於警詢、偵查中陳
        述前揭海洛因之來源係來自被告，業有前揭瑕疵或可疑
        之處，自難單執其之陳述遽為被告不利之認定（按：姑
        不論丙○○於警詢、偵查中所為陳述有無證據能力，縱
        認其有證據能力，惟如上所述，亦無從認定被告確有前
        揭販賣毒品之犯行）。又同案經查獲之被告甲○○、吳
        忞德、吳炳揚於警詢、偵查中均未陳稱被告確有販賣海
        洛因給丙○○之事，自無從補強丙○○前揭所述之可信
        性。再者，本件證據固復尚有於被告處所查扣之前揭毒
        品及器具及吳忞德處所查扣之前揭毒品，然被告處所查
        扣之前揭毒品及器具，毒品之數量並非至鉅，該等器具
        經核亦與施用毒品所可能使用之器具有關，至多僅能認
        為被告涉及施用毒品之犯行，另於吳忞德處所扣得之前
        揭毒品，被告則否認為其所有或所出，復參諸丙○○所
        為供述既有前述可疑之處，自不得執此認定該等證據業
        可補強丙○○所為不利被告之陳述，而推認被告確有販
        賣毒品之犯行。
      4.至檢察官固聲請傳喚警員謝本恆到庭作證及勘驗丙○○
        之警詢錄音帶，資以證明丙○○於警詢所述係出於任意
        性。惟查，丙○○於警詢、偵查及本院審理時所述關於
        毒品之來源前後不一，顯有相當瑕疵，已屬難採；且其
        於警詢中所述復有諸多疑點，是否可信，亦有疑問。故
        丙○○於警詢所述之真實性既令人置疑，即已難以採信
        ，縱令認丙○○於警詢中所述確係出於任意性，亦無從
        排除上述所疑而認其所述可信。是檢察官此項證據調查
        之聲請，本院認無調查之必要，爰未再予傳喚警員謝本
        恆到庭作證及勘驗丙○○之警詢錄音帶，特此敘明。
  四、綜上所述，被告究否確有轉讓第一、二級毒品及販賣第一
      級毒品之犯行，尚無足夠之證據予以證明，本院認為仍存
      有合理之懷疑，猶未到達確信其為真實之程度，自不能遽
      認被告確有被訴之該等犯行。此外，檢察官復未提出其他
      積極證據，資以證明被告確有其所指之此部分犯行，揆諸
      首揭法律規定與說明，既無足夠證據確信公訴意旨此部分
      之指述為真實，不能證明被告此部分犯罪，本院自應為被
      告被訴轉讓第一、二級毒品及販賣第一級毒品部分無罪判
      決之諭知。
、免訴部分（即持有第一、二級毒品部分）
  一、依起訴書所載犯罪事實，被告係轉讓第一級毒品海洛因及
      第二級毒品安非他命給甲○○，且販賣第一級毒品海洛因
      給丙○○，並經警方在其前揭住處扣得前揭第一級毒品海
      洛因2 包及第二級毒品安非他命1 包。是以被告既涉嫌轉
      讓海洛因、安非他命及販賣海洛因，其自係先持有海洛因
      、安非他命後，復持以轉讓或販賣甚明；且其復另持有前
      揭海洛因、安非他命而遭警方扣案，更見依公訴意旨之認
      定，其確亦涉有持有毒品之犯行無疑。職是，本件起訴之
      犯罪事實業已包含被告持有第一級毒品海洛因及第二級毒
      品安非他命之部分，僅因被告持有毒品之低度行為，分別
      為轉讓及販賣毒品之高度行為所吸收，依法不另論罪，故
      起訴書所引適用之法條始未載明被告另涉有持有第一、二
      級毒品之犯行。然則，本院受理之審判範圍仍應以起訴書
      所載犯罪事實為準，自不受起訴書所引適用法條之拘束，
      當不待言。故被告持有第一、二級毒品之部分，既經檢察
      官起訴在案，亦屬本院審判之範疇。又因上開轉讓毒品、
      販賣毒品及持有毒品如均成罪，持有毒品與轉讓毒品、販
      賣毒品之間分別具有吸收犯之實質上一罪關係，依法僅應
      論轉讓毒品及販賣毒品之罪名即可；然如轉讓毒品及販賣
      毒品之部分均未能成罪，而持有毒品之部分若有成罪，因
      兩者間如均成罪時具有吸收犯之實質上一罪關係，此時本
      院即應為犯罪事實之減縮，判決持有毒品部分為有罪，轉
      讓毒品及販賣毒品部分則均為不另為無罪之諭知。再者，
      倘轉讓毒品及販賣毒品部分均不能成罪，且持有毒品部分
      應為程序上之免訴判決時，因兩者間一為無罪，一為免訴
      ，理論上即無所謂之實質上一罪關係，於主文之諭知上即
      應同時諭知無罪及免訴之判決，其理至屬灼然。
  二、經查，本件固不能證明被告轉讓海洛因、安非他命及販賣
      安非他命，然被告於本院審理時既坦承於其住處扣案之前
      揭海洛因、安非他命為其所有（亦為其所持有），該持有
      海洛因、安非他命之行為仍分別該當持有第一、二級毒品
      之罪名，且屬本院審理之範疇，本院原應諭知被告此部分
      有罪之判決。惟查，被告於前揭時、地為警查獲後，因復
      涉有施用海洛因及安非他命之罪嫌，另經臺灣板橋地方法
      院檢察署檢察官於94年6 月22日以94年度毒偵字第2813號
      向本院提起公訴，並經本院於94年11月17日以94年度訴字
      第1547號就施用海洛因部分判處有期徒刑10月，就施用安
      非他命部分判處有期徒刑6 月，定應執行刑為有期徒刑1
      年2 月，嗣於94年12月21日確定，此有臺灣高等法院被告
      前案紀錄表1 份在卷可按。故就被告施用第一級毒品海洛
      因及第二級毒品安非他命之部分，業已判處有罪確定在案
      ，而因被告持有海洛因、安非他命之低度行為，應為施用
      海洛因、安非他命之高度行為所吸收，其持有海洛因、安
      非他命與其施用海洛因、安非他命之行為間應具有吸收犯
      之實質上一罪關係，則前開施用海洛因、安非他命判決確
      定之效力，應及於全部犯罪事實，亦即包含本件持有海洛
      因、安非他命部分。檢察官既仍就被告持有海洛因及安非
      他命之部分提起公訴，依刑事訴訟法第302 條第1 款規定
      ，本院即應諭知此部分免訴之判決。
據上論斷，應依刑事訴訟法第301 條第1 項、第302 條第1 款，
判決如主文。
本案經檢察官楊展庚到庭執行職務
中    華    民    國    95    年    12    月    7     日
                  刑事第十三庭 審判長法  官  戴嘉清
                                     法  官  林晏鵬
                                     法  官  陳信旗
以上正本證明與原本無異。
如不服本判決，應於判決送達後10日內向本院提出上訴狀。
                                     書記官  陳昭綾
中    華    民    國    95    年    12    月    11    日


司法院資訊處製作；財團法人民間司法改革基金會備份。
